【裁判字號】    91,訴,2920
【裁判日期】    920306
【裁判案由】    毒品危害防制條例
【裁判全文】
臺灣高雄地方法院刑事判決                        九十一年度訴字第二九二號
    公  訴  人  臺灣高雄地方法院檢察署檢察官
    被      告  甲○○
右列被告因違反毒品危害防制條例案件，經檢察官提起公訴（九十一年度毒偵字第四
三一一號），本院判決如左：
    主  文
甲○○施用第一級毒品，處有期徒刑拾月。
    事  實
一、甲○○前因施用毒品案件，經本院裁定送觀察勒戒，認無繼續施用毒品之傾向，
    由臺灣高雄地方法院檢察署檢察官於民國八十九年一月十四日，以八十九年度毒
    偵字第二七六號為不起訴處分確定。五年內復因施用毒品案件，經本院裁定送觀
    察、勒戒，認有繼續施用毒品之傾向，再裁定令入戒治處所，施以強制戒治，並
    由本院於九十一年六月二十八日，以九十一年度訴字第五七四號判處有期徒刑八
    月，於同年八月五日確定。詎甲○○於上開二犯停止戒治、交付保護管束期間，
    仍不知悔改，竟於九十一年七月十四、十五日左右，在台北市某工作地點施用第
    一級毒品海洛因一次，嗣於同年月十六日，依通知前往臺灣高雄地方法院檢察署
    觀護人室接受採尿，因而查獲上情。
二、案經臺灣高雄地方法院檢察署檢察官自動檢舉偵查起訴。
    理  由
一、右揭犯罪事實，業據被告甲○○於本院審理中坦承不諱；且被告於九十一年七月
    十六日所採集之尿液經送驗結果，呈嗎啡陽性反應，亦有臺灣檢驗科技股份有限
    公司九十一年七月二十六日報告編號：ＫＺ000000000000號濫用藥
    物尿液檢驗報告一份附卷可稽。至被告曾於本院審理中辯稱因膽結石至亞東紀念
    醫院就醫而服用該院醫生所開立含嗎啡成分藥物一節，經本院向該醫院函查結果
    ，該醫院回覆稱：「病患於民國九十一年六月二十九日零晨三時五十分因上腹痛
    至本院急診就診，經檢查後給予Buscopan及Keto藥物注射，病情有緩解。病患於
    同日上午六時五十分領Gascon、Mgo及Mucaine口服藥物離院。上述五種藥物之成
    分如附件計五張，以供參考，無含嗎啡成分」等語，有亞東紀念醫院九十二年一
    月二十七日函暨所附藥物成分五紙在卷足參，足認被告上開辯解不足採信。綜上
    所述，應認被告於本院審理中自白施用海洛因等情，與事實相符，可採為論罪之
    依據，則被告右揭施用第一級毒品海洛因之犯行，堪以認定。又被告前因施用毒
    品案件，經本院裁定送觀察勒戒，認無繼續施用毒品之傾向，由臺灣高雄地方法
    院檢察署檢察官於八十九年一月十四日，以八十九年度毒偵字第二七六號為不起
    訴處分確定；五年內復因施用毒品案件，經本院裁定送觀察、勒戒，認有繼續施
    用毒品之傾向，再裁定令入戒治處所，施以強制戒治，並由本院於九十一年六月
    二十八日，以九十一年度訴字第五七四號判處有期徒刑八月，於同年八月五日確
    定，此有上開不起訴處分書、判決書及臺灣高等法院被告全國前案紀錄表各一份
    在卷可考，則被告於上開二犯判決宣示後之停止戒治、交付保護管束期間再犯本
    件施用毒品犯行，其三犯毒品危害防制條例第十條之罪，犯罪事證明確，應依法
    論科。
二、查海洛因係毒品危害防制條例第二條第二項所稱之第一級毒品，不得持有、施用
    。次按犯毒品危害防制條例第十條之罪者，依同條例第二十條第一項、第二項前
    段、第三項規定，應由檢察官先將被告送勒戒處所觀察、勒戒，經觀察、勒戒後
    ，認無繼續施用毒品傾向者，應由檢察官為不起訴處分。而依上開規定為不起訴
    處分後，五年內再犯第十條之罪，經觀察、勒戒後，認有繼續施用毒品之傾向或
    三犯以上者，即不適用前揭不起訴處分規定，除應由檢察官再聲請法院裁定先令
    入戒治處所施以強制戒治外，刑責部分即應依一般刑事訴訟程序追訴處罰。本件
    被告甲○○前既已因施用毒品案件，經本院裁定送觀察、勒戒後，認無繼續施用
    毒品傾向，而由檢察官為不起訴處分確定，五年內再度因施用毒品案件，經本院
    裁定送觀察、勒戒後，認有繼續施用毒品之傾向，再經本院裁定送強制戒治且經
    法院判處徒刑確定，其於二犯判決宣示後之停止戒治、交付保護管束期間再犯本
    件施用毒品犯行，核屬上開規定之三犯，依前揭說明，自應依法論罪科刑，公訴
    人認被告仍屬二犯，尚有誤會。核被告所為，係犯毒品危害防制條例第十條第一
    項之施用第一級毒品罪。其施用第一級毒品前後，持有海洛因之低度行為，應為
    施用之高度行為所吸收，不另論罪。爰審酌被告曾因施用毒品，先後經觀察、勒
    戒、強制戒治及判處徒刑，仍未戒絕毒品，足見其並無悔意，且戒斷毒癮之意志
    不堅，惟念其施用毒品乃自戕行為，尚未危害他人等一切情狀，量處如主文所示
    之刑。
據上論斷，應依刑事訴訟法第二百九十九條第一項前段，毒品危害防制條例第十條第
一項、第二十條第三項，判決如主文。
本院經檢察官林慧美到庭執行職務。
中      華      民      國      九十二      年      三      月    六    日
                                  臺灣高雄地方法院刑事庭
                                      審判長  法  官 黃三友
                                              法  官 黃宗揚
                                              法  官 王雅苑
右正本證明與原本無異。
如不服本判決，應於判決送達後十日內，向本院提出上訴狀。
                                              書記官 黃琬婷
中      華      民      國      九十二      年      三      月    六    日
附錄法條：
毒品危害防制條例第十條
施用第一級毒品者，處六月以上五年以下有期徒刑。
施用第二級毒品者，處三年以下有期徒刑。


司法院資訊處製作；財團法人民間司法改革基金會備份。
